# 是否判断为控制

提问人：远方的天空 123 时间：2016-04-15 01:25:50
陈版，有个目前遇到一个问题想求助您，A公司和B公司合资成立C公司，分别持股比例为 51 ％和 49 ％，C公司共有 5 名董事，其中 3 人来自A公司， 2 人来自B公司，章程约定，董事会每年至少召开一次，有超过三分之二董事出席方可举行，决议需过半数董事同意方可通过，A对C是控制还是共同控制呢？

回答人：chenyiwei
因为董事会需2/3以上董事出席方可举行，也就意味着如果双方就某件事不能达成一致时，不同意的一方可以通过抵制董事会会议的方式使得董事会无法通过决议，在此情况下倾向于认为是A和B的共同控制。

提问人：深山樵夫 时间：2016-04-15 18:33:16
陈版，如果A公司能控制股东会，可不可以理解为控制？毕竟股东会是公司的权力机构。

回答人：chenyiwei
不可以。股东会所讨论的涉及财务、经营政策等相关活动的事项，通常先要在董事会形成决议后才能提交股东会，不能绕开董事会直接提交股东会，因此必须同时控制股东会和董事会。